---
title: "DOGECOIN"
output:
  flexdashboard::flex_dashboard:
    logo: dogecoin.png
    favicon: dogecoin.png
    theme:
      version: 4
      bootswatch: "default"
      bg: "#101010"
      fg: "#FDF7F7"
      navbar-bg: "#101010"
      primary: "#f1d989"
      enable-gradients: "TRUE"
      enable-shadows: "TRUE"
      base_font:
        google: Titillium Web
      heading_font:
        google: Titillium Web
      code_font:
        google: Roboto Slab
    orientation: columns
    vertical_layout: fill
    navbar:
      - {icon: "fa-linkedin", title: "Andrei Piscitelli", target: "_blank",
         href: "https://www.linkedin.com/in/andrei-piscitelli-857032100/", align: right}
      - {icon: "fa-linkedin", title: "Thiago Makoto", target: "_blank",
         href: "https://www.linkedin.com/in/thiagomiyaji/", align: right}
      - {icon: "fa-linkedin", title: "Tiago cruz", target: "_blank",
         href: "https://www.linkedin.com/in/tiago-cruz-b65721284/", align: right}
    source: embed
   
lang: pt-BR
runtime: shiny
---

```{css}
.navbar {
     font-size: .800rem;
    font-weight: 600;
    text-transform: uppercase;
   
     --bs-navbar-padding-y: 0.1rem; 
}

body {
    font-weight: 100;
}

:root {
--bs-body-font-size: 1rem;
}
 
   
.chart-wrapper, .nav-tabs-custom, .sbframe-commentary{
border: 0px solid;
}

.chart-title{
font-size: 1.2rem;
border-bottom: 0px solid
}

.card, .well {
  --bs-card-border-color: rgb(0 0 0 / 0%);
}

.value-box.value-box-primary {
    background-color: rgb(245 216 119);
    color: #1b1a1a;
    box-shadow: 2px 2px 3px 0px rgb(16 16 16);
}

.value-box.value-box-primary .icon i {
    color: rgb(27 26 26 / 75%);
}

.value-box {
  height: 110px;
}
```

```{r setup, include=FALSE, context = "server"}
library(flexdashboard)
library(shiny)
library(ggplot2)
library(thematic)
library(yfR)
library(plotly)
library(rugarch)
library(bslib)
library(scales)
library(forecast)
library(tidyverse)
library(car)
library(tibble)
library(fpp3)
library(GAS)

library(formattable)


thematic::thematic_rmd()
 thematic_shiny(font = "auto")
 thematic_on(accent = "#f1d989")

# Incremento para o Value-Box
top_text_style <- 
"background-color:rgba(39, 128, 227, 0.0); 
border-color:rgba(39, 128, 227, 0.0); 
position: absolute; 
overflow: hidden; 
left: 3%; top: 1px; 
right: 0px; 
bottom: 0px; width:100%"

bottom_text_style <- 
"position: absolute;
bottom: 0;
left: 10px;
font-weight: 600;"
```


```{r Banco de dados, include=FALSE}
# Defininfo, o banco de dados para o modelo o atualizado orignal.
nome <- "DOGE-USD"   
data_fim <- Sys.Date()
data_ini <- (as.Date(data_fim)-(365*2))-1
 
precos_orig <- yf_get(tickers = nome, 
                 first_date = data_ini, 
                 last_date = data_fim)

precos <- yf_get(tickers = nome, 
                 first_date = "2021-05-31", 
                 last_date = "2023-06-01")

date <- as.Date(precos$ref_date)
year <- as.numeric(format(date, '%Y'))
month <- as.numeric(format(date, '%m'))
day <- as.numeric(format(date, '%d'))

precosdata <- cbind(precos, year, month, day)

precosadjts <- na.omit(precos) %>% 
  select(ref_date, ret_adjusted_prices)%>% 
  tsibble::as_tsibble(index = ref_date)

inds2 <- seq(as.Date("2021-06-01"), as.Date("2023-06-01"), by = "day")

tsprecosadjts <- ts(precosadjts$ret_adjusted_prices, 
                    start = c(2021, as.numeric(format(inds2[1], "%j"))), 
                    freq = 365)

retornos = precos$ret_adjusted_prices[-1]

```

```{r Analise Geral, include=FALSE}
# Escolha do Modelo
## ARIMA
fit1retornos <- auto.arima(retornos, seasonal = TRUE, trace = TRUE)

### O teste retornou ARIMA(2,0,1) com média 0 como menor AIC, AICc e BIC. Vamos avaliar nos dados

resi_ari202 <- checkresiduals(fit1retornos, plot = FALSE)

#qqPlot(resid(fit1retornos))

### Podemos observar que não aparenta existir normalidade entre os resíduos do modelo.
### Portanto, é seguro esperarmos que um modelo SARIMA não se adeque aos dados


## GARCH
#########################################################################
# Como este são dados de volatilidade de retorno, testaremos GARCH (1,1)

spec1retorno <- ugarchspec(mean.model = list(armaOrder = c(2, 1), 
                                             include.mean = TRUE),
                           variance.model = list(model = 'sGARCH', 
                                                 garchOrder = c(1, 1)),
                           distribution = 'std')

fit_rugarch_retorno <- ugarchfit(spec1retorno,
                                 data = precos %>%
                                   select(ref_date,
                                          ret_adjusted_prices) %>%
                                   na.omit()
                                 ,solver = 'hybrid')

e_hat = fit_rugarch_retorno@fit$residuals/fit_rugarch_retorno@fit$sigma

#########################################################################
# Agora, testaremos GARCH (2,1) std

spec3retorno <- ugarchspec(mean.model = list(armaOrder = c(2, 1), 
                                             include.mean = TRUE),
                           variance.model = list(model = 'sGARCH', 
                                                 garchOrder = c(2,1)),
                           distribution = 'std')

fit3_rugarch_retorno <- ugarchfit(spec3retorno, 
                                  data = precos %>%
                                    select(ref_date,
                                           ret_adjusted_prices) %>%
                                    na.omit(),
                                  solver = 'hybrid')

e_hat3 = fit3_rugarch_retorno@fit$residuals/fit3_rugarch_retorno@fit$sigma

### fit para os modelos atuais
fit3_rugarch_retorno_orig <- ugarchfit(spec3retorno, 
                                  data = precos_orig %>%
                                    select(ref_date,
                                           ret_adjusted_prices) %>%
                                    na.omit(),
                                  solver = 'hybrid')

e_hat3_orig = fit3_rugarch_retorno_orig@fit$residuals/fit3_rugarch_retorno_orig@fit$sigma

#########################################################################
# Agora, testaremos GARCH (3,3)

spec4retorno <- ugarchspec(mean.model = list(armaOrder = c(2, 1), include.mean = TRUE),
                           variance.model = list(model = 'sGARCH', garchOrder = c(3,3)),
                           distribution = 'std')

fit4_rugarch_retorno <- ugarchfit(spec4retorno, 
                                  data = precos %>%
                                            select(ref_date,
                                                   ret_adjusted_prices) %>%
                                            na.omit(), 
                                  solver = 'hybrid')

e_hat4 = fit4_rugarch_retorno@fit$residuals/fit4_rugarch_retorno@fit$sigma

###########################################################################
#Testar para ver qual melhor encaixa
infocriteriaAIC <- c(infocriteria(fit_rugarch_retorno)[1],
                     infocriteria(fit3_rugarch_retorno)[1],
                     infocriteria(fit4_rugarch_retorno)[1])

infocriteriaBIC <- c(infocriteria(fit_rugarch_retorno)[2],
                     infocriteria(fit3_rugarch_retorno)[2],
                     infocriteria(fit4_rugarch_retorno)[2])

likelihood <- c(likelihood(fit_rugarch_retorno),
                likelihood(fit3_rugarch_retorno),
                likelihood(fit4_rugarch_retorno))

shapiro.test <- c(shapiro.test(e_hat)[2], 
                  shapiro.test(e_hat3)[2],
                  shapiro.test(e_hat4)[2])

##################
## Temos o modelo 2 melhor

##################



```


Previsão {data-icon="fa-chart-line"}
===

Column {data-width=500}
-----------------------------------------------------------------------

### Serie: Retorno ajustado da criptomoeda ao longo do Tempo
```{r}
renderPlotly({
 
  theme_set(theme_classic())
           
 
  g1 <- precos_orig %>%
    ggplot(aes(text = paste0("<b>Data:</b> ",
                             format(ref_date, '%d/%m/%Y'),
                             "<br>",
                             "<b>Retorno Ajustado:</b> US$",
                             scales::number(round(ret_adjusted_prices,2),
                                            scale = 2,
                                            big.mark = ".",
                                            decimal.mark = ",")
                             ),group = 1)) +
  geom_line(aes(x =ref_date, y = ret_adjusted_prices), color = "#f1d989") +
              theme(panel.grid.major.y =  element_line(colour = "#1b1a1a", size = 0.9))+
  labs(x = "Data", y = "Retorno")
 
  plotly::ggplotly(g1,
         dynamicTicks = TRUE,
         tooltip = c("text")) %>%
  rangeslider() %>%
    config(locale = "pt-br")
 
})
```

### Historia {data-height=300}

Dogecoin é uma criptomoeda (moeda digital) inspirada no meme "doge" (comentado muito nas redes sociais no final de 2013) referente ao cachorro Shiba Inu. A moeda digital foi desenvolvida por Billy Markus de Portland em 2014 que de início, alguns dos seus objetivos era tornar mais acessível o Dogecoin ao público e a sua popularidade se voltou em torno do público geeks(nerds). Vale ressaltar que teve eventos que popularizaram a moeda como em 2014 teve uma doação de 55 mil dólares para as corridas de Stockcar dos EUA e arrecadaram 25 mil dólares para patrocinar uma equipe jamaicana para os jogos Olímpicos de Inverno da Rússia, como também, no fórum do Reddit, a comunidade da moeda com cerca de 116 mil usuários têm carteiras com mais de 10 mil dólares em Dogecoin e fazem em torno de 1.300 transações por hora na blockchain da Dogecoin. 


Column {data-width=500 .tabset .tabset-fade}
-----------------------------------------------------------------------
### Previsão do modelo GARCH(2,1) 
```{r}
forecast3_garch_retorno_orig <- ugarchforecast(fitORspec =
                                                 fit3_rugarch_retorno_orig,
                                               n.ahead = 7)

renderPlot({
  forecast3_garch_retorno_orig %>% 
    plot(which=1)
  })
```



### Tabela de previsões 
```{r}
renderTable({
  tibble::tibble(Data = format(c(data_fim+1, data_fim+2, data_fim+3, 
                        data_fim+4, data_fim+5, data_fim+6, 
                        data_fim+7), format = '%d/%m/%Y'),
               `Retorno ajustado` = forecast3_garch_retorno_orig@forecast[["seriesFor"]] %>% as.vector())
  }, caption = "Previsão para os próximos dias pelo modelo GARCH(2,1)",  
             hover = F,
             spacing = "xs",
             align = "c",
             digits = 6)

```


Estatística {data-icon="fa-clipboard"}
===

Column {data-width=600}
-----------------------------------------------------------------------
### Autocorrelação e Autocorrelação Parcial dos retorno dos preços ajustado {.no-title .no-padding}
```{r}
renderPlot({
op = par(mfrow = c(2,2))

acf(retornos,
    ci.col = "#0fbab7",
    main = "Série retorno ajustado")

pacf(retornos,
      main = "Série retorno ajustado",
    ci.col = "#0fbab7")

acf(retornos^2,
      main = "Série retorno ajustado²",
    ci.col = "#0fbab7")

pacf(retornos^2,
      main = "Série retorno ajustado²",
    ci.col = "#0fbab7")

par(op)

})
```

Column {data-width=500 .no-padding}
-----------------------------------------------------------------------

### Decomposição {.no-title}
```{r }
dec1 <- decompose(tsprecosadjts)

renderPlot({plot(dec1
                 )
  title(main = "
Retorno ajustado")})

```


Column {data-width=500 .no-padding}
-----------------------------------------------------------------------

### Decomposição^2 {.no-title}
```{r }
dec2 <- decompose(tsprecosadjts^2)

renderPlot({
  plot(dec2
       )
  title(main = "
Retorno ajustado²")
  })

```


ARIMA {data-navmenu="Modelos" data-icon="ion-android-document"}
=======================================================

Column {data-width=500} 
---

### ARIMA(2,0,2) {.value-box .no-title}
```{r}
renderValueBox({
  flexdashboard::valueBox(value = tags$p("ARIMA(2,0,2)",
                                         style = "margin: 14px 0 3px 0;"),
                          icon = "ion-ios-analytics-outline",
                          caption = div(
                            tags$p("Melhor modelo para ARIMA",
                                    style = top_text_style),
                            tags$h6("Com média zero", 
                                    style = bottom_text_style))
                          )
                          
  })

```

### Modelos
```{r Inf ARIMA}
ret_arima <- fit1retornos

tabsetPanel(
  tabPanel("ARIMA(2,0,2)",
    renderTable({
      tibble("ar1" = ret_arima[["coef"]][1],
             "ar2" = ret_arima[["coef"]][2],
             "ma1" = ret_arima[["coef"]][3],
             "ma2" = ret_arima[["coef"]][4])
      },
      caption = "Coeficientes da ARIMA(2,0,2) com média zero",  
      hover = F,
      spacing = "xs",
      align = "c",
      digits = 4
  ),
  renderUI({HTML("<b><i>Demais Informações :</i></b>",
                 "<br>",
                  "sigma² = ", round(ret_arima[["sigma2"]],4),
                 ",  log likelihood =",  round(ret_arima[["loglik"]],4),
                 "<br>",
                 "AIC=", round(ret_arima[["aic"]],2), 
                 ", AICc=", round(ret_arima[["aicc"]],2),
                 "e BIC=", round(ret_arima[["bic"]],2))
    })
  ),
  tabPanel("Comparação entre os modelos",
           renderUI({HTML("Com base no codigo 
                          foi encontrado os melhores modelos, por aproximação, alguns deles: ",
                          "<br>",
                          "   ARIMA(2,0,2) com média zero: -2189.332",
                          "<br>",
                          "   ARIMA(2,0,1) com média zero: -2188.236",
                          "<br>",
                          "   ARIMA(3,0,1) com média zero: -2188.345",
                          "<br>",
                          "   ARIMA(2,0,2) com média diferente de zero: -2187.516",
                          
                          "<br>",
                          "E sem aproximação, ARIMA(2,0,2) com média zero: -2189.332")}))
)

```

### Teste {.no-title data-height=180}

```{r}
renderTable({
  tibble("Q*" = 
           resi_ari202[["statistic"]][["Q*"]],
         "Graus de liberdade" =
           as.integer(resi_ari202[["parameter"]][["df"]]),
         "P-valor" = resi_ari202[["p.value"]])
  },
  caption = "Teste de Ljung-Box para os resíduos",  
  hover = F,
  spacing = "xs",
  align = "c",
  digits = 4)
```


Column {data-width=500}
-----------------------------------------------------------------------

### Residuos {.no-title}
```{r}
renderPlot({
  checkresiduals(fit1retornos, test=FALSE, plot = TRUE)
})

```

Column {data-width=500}
-----------------------------------------------------------------------

### Normalidade dos resíduos {.no-title}
```{r Normalidade dos resíduos}
renderPlot({
 qqPlot(resid(fit1retornos),
        main = "Normalidade dos resíduos",
        col = "#e5e0e0",
        col.lines= "#447bab",
        ylab= "Resíduo",
        xlab= "Quantis da normal",
        grid = FALSE,
        envelope=list(style="lines"),
        las = 1,
        id = FALSE) 
})

```


GARCH {data-navmenu="Modelos" data-icon="ion-android-document"}
====

Column {data-width=500} 
---

### GARCH(2,0,2) {.value-box .no-title}
```{r}
renderValueBox({
  flexdashboard::valueBox(value = tags$p("GARCH(2,1)",
                                         style = "margin: 14px 0 3px 0;"),
                          icon = "ion-ios-analytics-outline",
                          caption = div(
                            tags$p("Melhor modelo para o GARCH",
                                    style = top_text_style),
                            tags$h6(" ", 
                                    style = bottom_text_style))
                          )
                          
  })

```

### Informações dos Modelos
```{r Inf GARCH}

  tabPanel("Informações dos Modelos",
           renderTable({
             tibble::tibble("Modelo" = c("GARCH(1,1)", "GARCH(2,1)",
                                         "GARCH(3,3)"),
                            "Akaike(AIC)" = c(infocriteriaAIC[1], 
                                         infocriteriaAIC[2],
                                         infocriteriaAIC[3]),
                            "Bayes(BIC)" = c(infocriteriaBIC[1], 
                                        infocriteriaBIC[2],
                                        infocriteriaBIC[3]),
                            "likelihood" = c(likelihood[1], 
                                             likelihood[2],
                                             likelihood[3]),
                            "shapiro.test" = c("1.74 10^-22",
                                               "1.33 10^-22",
                                               "1.88 10^-22")
                            ) 
             },
             caption = "Informação Gerais dos Modelos",  
             hover = F,
             spacing = "xs",
             align = "c",
             digits = 4),
           
           renderText({paste("Desse modo, como o modelo GARCH(2,1), foi mais significante em 'Akaike(AIC)' e 'shapiro.teste', temos o melhor modelo entre os três analisados.")}))


```

Column {data-width=500} 
---

### Residuos {.no-title}
```{r}
renderPlot({
  op = par(mfrow = c(1,2))
  acf(e_hat3, ci.col = "#0fbab7", main = "Série dos resíduos")
  acf(e_hat3^2, ci.col = "#0fbab7", main = "Série dos resíduos²")
  par(op)
})
```


### Normalidade {.no-title}
```{r}
renderPlot({
  qqPlot(e_hat3,
         main = "Normalidade dos resíduos",
        col = "#e5e0e0",
        col.lines= "#0fbab7",
        xlab= "Quantis da normal",
        grid = FALSE,
        envelope=list(style="lines"),
        las = 1,
        id = FALSE)
})
```

